# 求助陈版主关于新租赁准则使用权资产减值的问题

提问人：huangyuchen 时间：2019-09-23 19:43:09
陈版主您好，新租赁准则中减值的规定是承租人应当按照《企业会计准则第8 号——资产减值》的规定，确定使用权资产是否发生减值，并对已识别的减值损失进行会计处理。资产减值针对有减值迹象的，应当估计其可收回金额。
可收回金额应当根据资产的公允价值减去处置费用后的净额与资产预计未来现金流量的现值两者之间较高者确定。但令人困惑的是，在新租赁准则中，资产预计未来现金流量的现值计算出来的是否其实就是使用权资产，那该如何定义它的减值？我目前的想法就是是否从折现率角度来看，如果未来折现率大大上升，那么减值就出现了？谢谢版主

回答人：chenyiwei
新租赁准则下使用权资产的后续计量模式其实是很接近于固定资产的。所以也可以采用类似于固定资产的方式判断是否存在减值迹象。你说到的未来折现率大幅度上升实际上只是其中之一。
使用权资产在很多情况下不能独立产生现金流入，尤其是租入资产用于自身生产经营使用而不是转租的情况下。这时就需要将其并入其所属的资产组，整体考虑减值迹象和减值测试问题。